Minutes et répertoires du notaire André Guillaume DESHAYES, 26 février 1728 - 9 janvier 1764 (étude XII)
Archives nationales
- Minutes de André Guillaume DESHAYES, janvier 1728 - 9 janvier 1764; MC/ET/XII/400 - MC/ET/XII/680
  - Minutes. 1744, janvier - 1744, février, janvier 1744 - février 1744; MC/ET/XII/479
    - Bouillerot (Nicolas) marchand orfèvre rue Saint Antoine § Quittance, 24 février 1744; MC/ET/XII/479
      quittance; Bouillerot, Nicolas
  - Minutes. 1744, mars - 1744, avril, mars 1744 - avril 1744; MC/ET/XII/480
    - Barona (Augustin) serrurier à Viry s/ Orge § Partage, 5 mars 1744; MC/ET/XII/480
      partage; Barona, Augustin
    - Badollet (Jacques Marc) maître horloger quai Pelletier § testament de la femme de .., 12 mars 1744; MC/ET/XII/480
      testament; Badollet, Jacques Marc
    - Beret (Jean François) Sculpteur à Paris § Apprentissage de Urbain Dreux, qui est mis en apprentissage par la veuve de .., 18 mars 1744; MC/ET/XII/480
      contrat d'apprentissage; Beret, Jean François
    - Leclerq (Jacques) maître et marchand tapissier rue Aumaire § Mainlevée, 30 mars 1744; MC/ET/XII/480
      Leclerq, Jacques
    - Delepine (Pierre) doreur à Paris § Notoriété du décès de .., 4 avril 1744; MC/ET/XII/480
      Delepine, Pierre
    - Delepine (Jean), peintre, rue Beauregard § Acte de notoriété au sujet des enfants de .. et cession et abandonnement. à la même date, 4 avril 1744; MC/ET/XII/480
      notoriété; Delepine, Jean
    - Delepine (Jean), peintre, rue Beauregard § Notoriété aux dires de .. du décès de Pierre Delepine, doreur, 4 avril 1744; MC/ET/XII/480
    - Delepine (Jean) Sculpteur rue des Preteurs § Notoriété aux décès de .., du décès de Pierre Delepine, doreur, 4 avril 1744; MC/ET/XII/480
      Delepine, Jean
    - Delepine (Jean) Sculpteur à Paris § Notoriété attestant qu'il est fils et héritier de Jean Delespine, peintre et Cession et abandonnement à la même date, 4 avril 1744; MC/ET/XII/480
    - Thierry (André Mathieu) graveur rue des Prouvaires § Transport et délégation, 16 avril 1744; MC/ET/XII/480
      Thierry, André Mathieu
    - lapidaire (alloué) § Contrat pour un an, entre Philippe Mornay, marchand lapidaire, et Antoine Joseph Bridel, mineur émancipé d'âge, qu'il prend pour son alloué. Logé, nourri, l'alloué se blanchira lui même. Moyennant 200 l., 26 avril 1744; MC/ET/XII/480
    - Vergnaux (François) maître maçon entrepreneur de bâtiments; rue Haute des Ursins § Quittance, 28 avril 1744; MC/ET/XII/480
      quittance; Vergnaux, François
    - Rousselot (Antoine), maître peintre, rue Cocatrix § Quittance, 28 avril 1744; MC/ET/XII/480
      quittance; Rousselot, Antoine
    - Mauvoisin (Charles) maître serrurier rue de la Calandre § Quittance, 28 avril 1744; MC/ET/XII/480
      quittance; Mauvoisin, Charles
  - Minutes. 1744, mai - 1744, juin, mai 1744 - juin 1744; MC/ET/XII/481
    - Adam (Jean Baptiste) maître marbrier rue de Fourcy § bail par .., 13 mai 1744; MC/ET/XII/481
    - Levoyer (Nicolas) maître tourneur au Marché Neuf § Apprentissage, 21 mai 1744; MC/ET/XII/481
      contrat d'apprentissage; Levoyer, Nicolas
    - Notoriété aux dires de Mathurin BOURCIER, sculpteur du Roi, rue Nonnains d'Hyères., 3 juin 1744; MC/ET/XII/481
      notoriété; Nonnains-d'Hyères (rue des); Bourcier, Mathurin; sculpteur
    - Nobilliot (Claude) maître maçon rue du Murier § Mainlevée, 6 juin 1744; MC/ET/XII/481
      Nobilliot, Claude
    - Malherbe (François) maître graveur rue du Marché Pallu § Délivrance de legs, 23 juin 1744; MC/ET/XII/481
      Malherbe, François
    - Boullet (François) maître maçon rue de la Mortellerie § bail à .., 26 juin 1744; MC/ET/XII/481
      bail; Boullet, François
    - Bettancourt (Claude) maître serrurier rue des Carmes § transaction, 28 juin 1744; MC/ET/XII/481
      accord; Bettancourt, Claude
  - Minutes. 1744, juillet - 1744, août, juillet 1744 - août 1744; MC/ET/XII/482
    - IMBERT (Pierre François), Maître peintre, grande rue faubourg Saint-Antoine § Testament de la veuve de .., 17 juillet 1744; MC/ET/XII/482
      testament; Imbert, Pierre François
    - BARÉ (François) Maître maçon. Rue basse des Ursins § Transport .., 26 juillet 1744; MC/ET/XII/482
      Baré, François
    - ROUSSELOT (Antoine), Peintre, Rue Cocatrix § transport .., 26 juillet 1744; MC/ET/XII/482
    - DAMAS (André) Maître menuisier Paris § Transport, 26 juillet 1744; MC/ET/XII/482
    - BARÉ (Gilles) Maître maçon entrepreneur de bâtiments Rue basse des Ursins § Transport .., 26 juillet 1744; MC/ET/XII/482
      Baré, Gilles
    - DELAPORTE (Jacques) Maître Serrurier Quai des Ormes § Bail fait par .., 27 juillet 1744; MC/ET/XII/482
      bail; Delaporte, Jacques
    - Depierre (Claude), peintre, rue de Richelieu § Quittance donnée par .., 10 août 1744; MC/ET/XII/482
      quittance; Depierre, Claude
    - DOUAY (Jacques), Peintre et doreur, Place Notre Dame § Mariage de .., 10 août 1744; MC/ET/XII/482
      contrat de mariage; Douay, Jacques
    - VANDANDRIS (Léonard), Maître peintre, à Paris § Témoin au mariage de sa mère .., 10 août 1744; MC/ET/XII/482
      contrat de mariage; Vandandris, Léonard
    - Donay (Pierre), peintre, à Paris § Mariage du fils de .., 10 août 1744; MC/ET/XII/482
      contrat de mariage; Donay, Pierre
    - LEROYAL Horloger Paris § Montre par ..; (Inventaire après décès de GUYOT de CHENIZOT, Jeanne), 26 août 1744; MC/ET/XII/482
    - DUBOIS (Clement Ferdinand) entrepreneur de la manufacture royale de Moüy ? § Beauvais; Convention passée par .., 27 août 1744; MC/ET/XII/482
      Dubois, Clement Ferdinand
  - Minutes. 1744, septembre - 1744, octobre, septembre 1744 - octobre 1744; MC/ET/XII/483
    - NOBILLOT (Claude) Maître maçon Paris § témoin à un mariage, 7 septembre 1744; MC/ET/XII/483
      contrat de mariage; Nobillot, Claude
    - DUCHESNE (Henry) Maître maçon Paris § Témoin à un mariage, 7 septembre 1744; MC/ET/XII/483
      contrat de mariage; Duchesne, Henry
    - BLAISE (Michel Nicolas) Maître maçon Rue du Chevalier du Guet § Désistement et obligation .., 16 septembre 1744; MC/ET/XII/483
      obligation; Blaise, Michel Nicolas
    - BELBEDER (Joseph) Maître horloger Paris § Mainlevée., 30 septembre 1744; MC/ET/XII/483
      Belbeder, Joseph
    - Notoriété donnée au fils de Jean-Baptiste BRETON. Maître à danser. Paris., 3 octobre 1744; MC/ET/XII/483
      notoriété; Breton, Jean-Baptiste; enseignant; danseur
    - COMMANSART (Charles François) Maître sculpteur Rue des deux ponts § notoriété donnée par .., 3 octobre 1744; MC/ET/XII/483
      Commansart, Charles François
    - Notoriété donnée par Charles Bernard, architecte, Ile Notre-Dame., 3 octobre 1744; MC/ET/XII/483
      notoriété; Notre-Dame (île); Bernard, Charles; architecte
    - LECOCQ (Gaspard) Maître fondeur Rue de la Vannerie § Renonciation à succession par .., 18 octobre 1744; MC/ET/XII/483
      Lecocq, Gaspard
  - Minutes. 1744, novembre - 1744, décembre, novembre 1744 - décembre 1744; MC/ET/XII/484
    Attention: acte(s) coté(s) en Réserve
    - Obligation concernant Luc Bouillerot, marchand orfèvre, rue de la Vieille Monnaie., 27 juillet 1741; MC/ET/XII/484
      obligation; Bouillerot, Luc
    - Quittance et contribution concernant Claude Antoine Cointelle, maître et marchand tapissier., 8 novembre 1744; MC/ET/XII/484
      quittance; Cointelle, Claude Antoine
    - Quittance et contribution concernant Simon Hourlier, marchand tapissier, rue des Ciseaux., 8 novembre 1744; MC/ET/XII/484
      quittance; Hourlier, Simon
    - Devis et marché entre François Henri Lesclop, maître facteur d'orgues, et les marguilliers de la paroisse Saint-Louis-en-l'Ile, pour la construction d'un orgue en l'église Saint-Louis-en-l'Ile. Devis et marché entre Raymond Lechien, maître menuisier, Germain Marchandon, maître sculpteur, menuisier, rue Meslée, et les mêmes marguilliers pour les ouvrages de menuiserie et de sculpture nécessaires à la construction du buffet dudit instrument., 20 novembre 1744; MC/RS//218
      P.J.: Dessin du buffet à ornements 'rocaille', avec une retombe.
      Cote originelle du document:
      MC/ET/XII/484
      Informations concernant le classement et la cotation du document:
      Acte coté en Réserve.
      Catalogue de la Réserve du Minutier central, 1984-1988 (dactylogramme entièrement dématérialisé; voir contexte dans le Plan d’orientation général - Notaires de Paris, guides thématiques du Minutier).
      ou
      Date de révision: 2011
      Notice et reproduction photographique partielle dans: 122 minutes d'histoire, actes des notaires de Paris, Paris, Archives nationales, Somogy, 2012, p.28-29.
      marché; Saint-Louis-en-l'Ile (église); Lesclop, François Henri; Lechien, Raymond; Marchandon, Germain; sculpteur; facteur d'instruments de musique; menuisier
    - Inventaire après décès de Jacques Gillet, rue des Rosiers. Mention de Vincent Hubert, maître fondeur, rue des Grands regrets., 24 novembre 1744; MC/ET/XII/484
      inventaire; Hubert, Vincent
    - Inventaire après décès de Jean-Baptiste Potier, maître serrurier, rue de la Huchette, frère de Alexandre Potier, maître ébéniste, rue de Bretagne. Mention de Albert Potier, maître menuisier ébéniste, grande rue Faubourg-Saint-Antoine., 7 décembre 1744; MC/ET/XII/484
      inventaire; Potier, Jean Baptiste
    - Transport par Paul Chollet, marchand orfèvre, paroisse Saint-Laurent., 13 décembre 1744; MC/ET/XII/484
      cession; Chollet, Paul
    - Inventaire après décès de Jean Perrard, maître couvreur de maisons, rue Regrattière, à la requête de sa veuve Elisabeth Tillet, de Nicolas Antoine Perrard, maître maçon, entrepreneur de bâtiments, rue des Moulins, butte et paroisse Saint-Roch, de Marguerite Elisabeth Perrard, veuve de Nicolas Simonnet, architecte du roi de ses académies, quai d'Orléans., 15 décembre 1744; MC/ET/XII/484
      inventaire après décès; Moulins (rue des); Orléans (quai d'); Perrard, Jean; Perrard, Marguerite Elisabeth; Perrard, Nicolas Antoine; Simonet, Nicolas (16..-1742); Tillet, Elisabeth; chef d'entreprise; maçon
    - Testament de la veuve de Denis Lormet, orfèvre, rue Pierre-au-Laid., 28 décembre 1744; MC/ET/XII/484
      testament; Lormet, Denis
  - Minutes. 1745, janvier - 1745, mars, janvier 1745 - mars 1745; MC/ET/XII/485
    - Contrat pour 3 ans, entre Jean Foullon, maçon et Pierre Augé, maître maçon, au profit de Jean-Marie Foullon, âgé de 19 ans, fils dudit Jean Foullon. Il est logé, nourri, blanchi., 7 janvier 1745; MC/ET/XII/485
      contrat d'apprentissage; Augé, Pierre; Foullon, Jean; Foullon, Jean Marie; maçon; maçon
    - Foullon (Jean) maçon à Saint Clair près Orsay § Apprentissage du fils de .., 7 janvier 1745; MC/ET/XII/485
      contrat d'apprentissage; Foullon, Jean
    - Augé (Pierre) maître maçon; rue des Nonnains-d'Hyères § Apprentissage, 7 janvier 1745; MC/ET/XII/485
      contrat d'apprentissage; Augé, Pierre
    - Delcourt (Sieur) architecte à Paris § Devis et marché (travaux pour achever une maison, rue de Tournelle suivant les plans et profils qui seront délivrés aucun plan par ..), 10 janvier 1745; MC/ET/XII/485
      devis; marché; Delcourt, M.
    - Arcambal (Louis) maître maçon rue Saint Maur § Devis et marché (travaux pour achever une maison, rue de Tournelle), 10 janvier 1745; MC/ET/XII/485
      devis; marché; Arcambal, Louis
    - Valentin (Nicolas) maître maçon rue des Deux Ponts § quittance de la veuve de .., 23 janvier 1745; MC/ET/XII/485
      quittance; Valentin, Nicolas
    - Arnoult (Thomas) entrepreneur de bâtiments juré expert rue Saint Antoine § Quittance, 28 janvier 1745; MC/ET/XII/485
      quittance; Arnoult, Thomas
    - Dupain (Louis) maître sculpteur à Paris § bail à la veuve de .., 28 janvier 1745; MC/ET/XII/485
      bail; Dupain, Louis
    - Potié (Jean Baptiste) maître serrurier à Paris § quittance, 29 janvier 1745; MC/ET/XII/485
      quittance; Potié, Jean Baptiste
    - Potié (Jean Baptiste) maître serrurier rue de Grands Degrés § dépôt d'espèces par la veuve de .., 5 février 1745; MC/ET/XII/485
      Potié, Jean Baptiste
    - Mariage entre Antoine DIDIER, maître cordonnier, et Catherine GUERLOT, fille de défunt François GUERLOT, maître à danser, et d'Anne PILLON., 17 février 1745; MC/ET/XII/485
      contrat de mariage; Guerlot, François; Pillon, Anne; Guerlot, Catherine; Didier, Antoine; enseignant; danseur; cordonnier
    - Inventaire après décès de Jacques Tuffet, abbé commendataire de l'abbaye d'Aiguevive, demeurant rue saint-Louis, dont la prisée de la bibliothèque., 17 février 1745; MC/ET/XII/485
      inventaire après décès; Saint-Louis (rue); Tuffet, Jacques; abbé
    - Testament de Marie-Anne Lepautre, veuve de Denis Philippes, bourgeois de Paris, tante du sieur Lepautre, maître graveur., 4 mars 1745; MC/ET/XII/485
      testament; Lepautre (M.); graveur
    - Denogent (Pierre) maître tapissier rue Pouletier § Apprentissage, 10 mars 1745; MC/ET/XII/485
      contrat d'apprentissage; Denogent, Pierre
    - tapissier (apprentissage) § Contrat pour 6 ans, entre Toussaint Denyau, bourgeois de Paris, et Pierre Demogent, maître tapissier, au profit de Joseph Denyau, âgé de 14 ans, fils dudit Toussaint D. Logé, nourri, son père le blanchira. S.d.d., 10 mars 1745; MC/ET/XII/485
  - Minutes. 1745, avril - 1745, juin, avril 1745 - juin 1745; MC/ET/XII/486
    - Guillaume (Pierre) maître et marchand ébéniste rue Saint Louis § Obligation de la veuve de .., 7 avril 1745; MC/ET/XII/486
      obligation; Guillaume, Pierre
    - Transport et vente à Jacques-François Martin, sculpteur du Roi (Académie de Saint-Luc), rue de Bourbon., 8 avril 1745; MC/ET/XII/486
      acte de vente; Bourbon (rue de); Martin, Jacques François; sculpteur
    - Guesdon (Jean), marchand orfèvre, rue de Gesvres § Quittance, 10 avril 1745; MC/ET/XII/486
      quittance; Guesdon, Jean
    - Deparis (Etienne), marchand orfèvre, Pont Saint Michel § Notoriété aux dires de .., 13 avril 1745; MC/ET/XII/486
      notoriété; Deparis, Etienne
    - Clément (François) maître menuisier; rue des Tournelles § délivrance de legs, 20 avril 1745; MC/ET/XII/486
      Clément, François
    - Liquidation de la succession de Madeleine-Marguerite-Magdelain, épouse de Pierre Saintard, conseiller du Roi, directeur de la Compagnie des Indes, résidant rue du Sentier., 23 avril 1745; MC/ET/XII/486
      Pièce annexe: Etat contenant l'estimation des tableaux dont 4 têtes copiées de Rembrandt, paysage de Patel, deux petits tableaux de Teniers originaux, copies de Teniers.
      liquidation; Sentier (rue du); Magdelain, Madeleine Marguerite (17..?-1745); Saintard, Pierre; administrateur
    - Etat contenant l'estimation fait après le décès de Madeleine Marguerite MAGDELAIN, épouse de Pierre SAINTARD, conseiller du Roi, directeur de la compagnie des Indes (pièce annexe), rue du Sentier. Liquidation., 23 avril 1745; MC/ET/XII/486
      Tapisseries, 3 pièces des Gobelins, représentant les châteaux de Chambord, de Saint-Germain, de Versailles-3500 livres.
      inventaire après décès; liquidation; Sentier (rue du); Magdelain, Madeleine Marguerite (17..?-1745); Saintard, Pierre; administrateur
    - Imbert (Pierre François), maître peintre, à Paris § Inventaire après décès de Marie Troville, veuve de .. (Quelques tableaux sans noms d'auteurs), 27 avril 1745; MC/ET/XII/486
      inventaire; Imbert, Pierre François; Troville, Marie
    - Lechauve (Brice) architecte juré expert à Paris § Vérification et estimation des travaux de maçonnerie faites par ..; Transaction, 28 avril 1745; MC/ET/XII/486
      accord; Lechauve, Brice
    - Jomard (Pierre) maître maçon; rue du Plâtre § transaction, 28 avril 1745; MC/ET/XII/486
      accord; Jomard, Pierre
    - Cholet (Nicolas Fabien) marchand faïencier rue Saint Honoré § Titre nouvel, 5 mai 1745; MC/ET/XII/486
      titre nouvel; Cholet, Nicolas Fabien
    - Delafaye (Jean) maître maçon à Paris § Notoriété du décès de la veuve de .., 6 mai 1745; MC/ET/XII/486
      Delafaye, Jean
    - Guillaume (Pierre) maître et marchand ébéniste rue Saint Louis § Inventaire après décès de .., 17 mai 1745; MC/ET/XII/486
      inventaire; Guillaume, Pierre
    - Paris (Jean), marchand orfèvre, cour Neuve du Palais § Bail par .., 19 mai 1745; MC/ET/XII/486
      bail; Paris, Jean
    - Outrebon (Nicolas), marchand orfèvre, Pont au Change § Bail à .., 23 mai 1745; MC/ET/XII/486
    - Bonnefond (Léonard) maçon rue Mouffetard § titre nouvel et compte, 28 mai 1745; MC/ET/XII/486
      titre nouvel; Bonnefond, Léonard
    - Cardin (Claude), peintre pour l'équipage, rue Saint-Sauveur § Notoriété aux dires de .., 20 juin 1745; MC/ET/XII/486
      notoriété; Cardin, Claude
    - Catherine (Philippe) entrepreneur de bâtiments [maçon] rue Culture Saint Gervais § Obligation rapportée, 25 juin 1745; MC/ET/XII/486
      obligation; Catherine, Philippe
    - Denogent (Henri) maître tapissier; rue Guillaume § Inventaire après décès de .., 25 juin 1745; MC/ET/XII/486
      inventaire; Denogent, Henri
    - Denogent (Jean Pierre) maître et marchand tapissier rue Pouletier § Inventaire après décès de Henri Denogent, maître tapissier, 25 juin 1745; MC/ET/XII/486
      inventaire; Denogent, Jean Pierre
    - Damas (André) maître menuisier rue Hautefeuille § Transport, 26 juin 1745; MC/ET/XII/486
  - Minutes. 1745, juillet - 1745, septembre, juillet 1745 - septembre 1745; MC/ET/XII/487
    - Beaurain (Charles) menuisier; grande rue du fg. Saint-Antoine § désistement de plainte, 2 juillet 1745; MC/ET/XII/487
      Beaurain, Charles
    - Aubry (Georges) marchand faïencier rue de la Verrerie § Compte d'exécution testamentaire, 5 juillet 1745; MC/ET/XII/487
      Aubry, Georges
    - Imbert (Pierre François), maître peintre, à Paris § Délivrance de legs de la succession de la veuve de .., 5 juillet 1745; MC/ET/XII/487
      Imbert, Pierre François
    - Rigault (Nicolas) maître faïencier rue de la Harpe § délivrance de legs, 5 juillet 1745; MC/ET/XII/487
      Rigault, Nicolas
    - Leconte (Jérôme Barthélemy) graveur rue de la Femme sans tête § dépôt d'espèces, 14 juillet 1745; MC/ET/XII/487
      Leconte, Jérôme Barthélémy
    - Lesné (Charles Antoine) peintre rue de la Femme sans tête § dépôt d'espèces, 14 juillet 1745; MC/ET/XII/487
      Lesné, Charles Antoine
    - Simonnet (François) entrepreneur de bâtiments au Grand Gentilly § transport, 19 juillet 1745; MC/ET/XII/487
      Simonnet, François
    - Leroy (Pierre) marchand tapissier rue d'Argenteuil § dépôt d'espèces, 21 juillet 1745; MC/ET/XII/487
      Leroy, Pierre
    - Bouq Santussan (Jean), marchand orfèvre, rue Saint-Louis § Constitution, 25 août 1745; MC/ET/XII/487
      constitution de rente; Bouq Santussan, Jean
    - Bacquet (Georges) maître coutelier rue Leveque Butte § Mariage de .., 12 septembre 1745; MC/ET/XII/487
      contrat de mariage; Bacquet, Georges
    - Gourier (Pierre) marchand faïencier rue des Deux Ponts § Mariage de la fille du feu .., 12 septembre 1745; MC/ET/XII/487
    - Bacquet (Jacques) maître coutelier à Paris § Mariage du fils de feu .., 12 septembre 1745; MC/ET/XII/487
      contrat de mariage; Bacquet, Jacques
    - Fontaine (Henri) maître menuisier à Corbeil § Mariage de la veuve de .., 15 septembre 1745; MC/ET/XII/487
      contrat de mariage; Fontaine, Henri
  - Minutes. 1745, octobre - 1745, décembre, octobre 1745 - décembre 1745; MC/ET/XII/488
    - Henaut (Nicolas) Coffretier rue de la Vieille Draperie § Inventaire après décès de .., 4 octobre 1745; MC/ET/XII/488
      inventaire; Henaut, Nicolas
    - Gohier (Jean) horloger Cour de la Bastille § Obligation et mainlevée, 4 octobre 1745; MC/ET/XII/488
      obligation; Gohier, Jean
    - Pinard (Jacques François), maître peintre, rue de Fer § Mariage de .., 17 octobre 1745; MC/ET/XII/488
      contrat de mariage; Pinard, Jacques François
    - Cozette (Pierre François) entrepreneur des tapisseries du Roi en la manufacture des Gobelins aux Gobelins § Vente par .., 24 octobre 1745; MC/ET/XII/488
      acte de vente; Cozette, Pierre François
    - Ziegler (François Charles) fondeur Cloître Saint-Jean de Latran § Mariage de .., 31 octobre 1745; MC/ET/XII/488
      contrat de mariage; Ziegler, François Charles
    - Ziegler (Nicolas Michel) fondeur; Cloître Saint-Jean de Latran § Mariage du fils de -, 31 octobre 1745; MC/ET/XII/488
      contrat de mariage; Ziegler, Nicolas Michel
    - Dey (Laurent) maître horloger rue de la Roquette § désistement de plainte, 7 novembre 1745; MC/ET/XII/488
      Dey, Laurent
    - Morel (Pierre) menuisier à Paris § Mariage de la fille du feu -, 21 novembre 1745; MC/ET/XII/488
      contrat de mariage; Morel, Pierre
    - Guyonet de Larue (Jean) maître maçon rue de Seine § quittance, 28 novembre 1745; MC/ET/XII/488
      quittance; Guyonet de Larue, Jean
    - Potié (Jean Baptiste) maître serrurier rue de la Huchette § quittance, 28 novembre 1745; MC/ET/XII/488
    - Transport de bail concernant la veuve d'Antoine Desgodets, architecte des bâtiments du Roi de la première classe, professeur de l'Académie royale d'architecture., 2 décembre 1745; MC/ET/XII/488
      Desgodets, Antoine; architecte
    - Simonnet (François) entrepreneur de bâtiments à Paris § Compte, obligation et délégation, 2 décembre 1745; MC/ET/XII/488
      obligation; Simonnet, François
    - Giroux (Nicolas) maître maçon rue des Marmoryets § Mainlevée, 11 décembre 1745; MC/ET/XII/488
      Giroux, Nicolas
    - Perrard (Nicolas Antoine) entrepreneur de bâtiments du Roi rue des Moulins Butte § Inventaire après décès de la femme de .., 22 décembre 1745; MC/ET/XII/488
      inventaire; Perrard, Nicolas Antoine
    - Le Blanc (Philippe) enjoliveur de bijoux rue de la Pelleterie § Consentement, 26 décembre 1745; MC/ET/XII/488
      Le Blanc, Philippe
    - Bouillerot (Luc), marchand orfèvre joaillier, rue Saint-Louis § Consentement de la veuve de .., 26 décembre 1745; MC/ET/XII/488
      ratification; Bouillerot, Luc
    - Bouillerot (Jean Luc), orfèvre, rue de l'Arbre Sec § Consentement, 26 décembre 1745; MC/ET/XII/488
      ratification; Bouillerot, Jean Luc
    - Paillard (Jean Baptiste) maître horloger rue Saint Louis § Mariage du fils de .., 28 décembre 1745; MC/ET/XII/488
    - Paillard (Jean Baptiste Charles) horloger rue Saint Louis § Mariage de .., 28 décembre 1745; MC/ET/XII/488
      contrat de mariage; Paillard, Jean Baptiste Charles
    - Mille (Simon) marchand tapissier rue Geoffroy Lasnier § délégation, 29 décembre 1745; MC/ET/XII/488
      Mille, Simon
    - Dépôt de la veuve de Claude Marc MAGNY. Maître à danser des princes de Lorraine. Nancy, 30 décembre 1745; MC/ET/XII/488
      dépôt de pièces; Nancy (Meurthe-et-Moselle); Magny, Claude-Marc; enseignant; danseur
  - Minutes. 1746, janvier - 1746, février, janvier 1746 - février 1746; MC/ET/XII/489
    - Benard (Michel) maçon à Bry-/S/Marne § Mariage de la fille du feu .., 16 février 1746; MC/ET/XII/489
      contrat de mariage; Benard, Michel
    - Parent (Pierre) maçon à Champs S/ Marne § Notoriété du décès de .., 16 février 1746; MC/ET/XII/489
      Parent, Pierre
    - Debauve (Mathieu) maître serrurier à Paris § Cautionnement, 17 février 1746; MC/ET/XII/489
      Debauve, Mathieu
  - Minutes. 1746, mars - 1746, avril, mars 1746 - avril 1746; MC/ET/XII/490
    - Constitution de rente par Jacques-François Martin, sculpteur du Roi, rue de Bourbon., 3 mars 1746; MC/ET/XII/490
      constitution de rente; Bourbon (rue de); Martin, Jacques François; sculpteur
    - LORY Horloger § Pendule par ..; Inventaire après décès de Marchand .., 10 mars 1746; MC/ET/XII/490
    - LEGENDRE (Nicolas) Maître serrurier Rue Percée § Inventaire après décès de .., 30 mars 1746; MC/ET/XII/490
      inventaire; Legendre, Nicolas
    - BAURAIN (François) Maître Serrurier Rue Guillaume en l'Isle N. Dame § Inventaire après décès de .., 2 avril 1746; MC/ET/XII/490
      inventaire; Baurain, François
    - POTIÉ (Albert) Maître menuisier Ebéniste Rue Saint-Antoine § Mariage de la fille de -, 4 avril 1746; MC/ET/XII/490